【裁判字號】    95,台非,34
【裁判日期】    950223
【裁判案由】    違反毒品危害防制條例
【裁判全文】
最高法院刑事判決                九十五年度台非字第三四號
    上訴人  最高法院檢察署檢察總長
    被  告  甲○○
                    號6樓
上列上訴人因被告違反毒品危害防制條例案件，對於台灣桃園地
方法院中華民國九十四年八月二十六日第一審確定判決（宣示判
決筆錄）（九十四年度訴字第一三八０號，起訴案號：台灣桃園
地方法院檢察署九十四年度毒偵字第二三五六號），認為部分違
法，提起非常上訴，本院判決如下：
    主  文
原判決關於諭知緩刑違背法令部分撤銷。
    理  由
非常上訴理由稱：「一、按前未曾受有期徒刑以上刑之宣告，而
受二年以下有期徒刑、拘役或罰金之宣告者，始得宣告緩刑，刑
法第七十四條有明文規定。因此在判決前已受有期徒刑以上刑之
宣告確定者，即不合於緩刑條件（最高法院五十四年台非字第一
四八號判例參照）。查台灣桃園地方法院於民國九十四年七月二
十七日，認被告甲○○違反毒品危害防制條例案件，以九十四年
度訴字第一０九七號判處有期徒刑一年二月，緩刑五年，嗣於九
十四年八月二十二日確定；奈原判決對於被告再犯本件施用毒品
案件，而於九十四年八月二十六日判處被告罪刑時，竟併諭知緩
刑五年，其宣告緩刑係在被告前受有期徒刑之宣告確定五年以內
，揆諸上開說明，其諭知緩刑自有適用法則不當之違背法令。二
、案經確定，爰依刑事訴訟法第四百四十一條、第四百四十三條
規定提起非常上訴，以資糾正。」等語。
本院按協商判決，得僅由書記官將主文、犯罪事實要旨及處罰條
文記載於宣示判決筆錄，以代判決書，刑事訴訟法第四百五十五
條之九第一項前段定有明文。故協商程序之宣示判決筆錄，與判
決同其效力，如確定後，發現該案件之審判係違背法令者，自得
對之提起非常上訴。又受二年以下有期徒刑、拘役或罰金之宣告
，認為以暫不執行為適當，而得宣告緩刑者，以未曾受有期徒刑
以上刑之宣告，或前受有期徒刑以上刑之宣告，執行完畢或赦免
後，五年以內未曾受有期徒刑以上刑之宣告者為限，此觀刑法第
七十四條之規定甚明。倘被告在本案判決前，曾受有期徒刑以上
刑之宣告並已確定，即不合緩刑要件，如仍為緩刑之宣告，自屬
判決適用法則不當之違背法令。本件被告前因違反毒品危害防制
條例案件（轉讓第一級毒品），經台灣桃園地方法院於九十四年
七月二十七日以九十四年度訴字第一０九七號判處有期徒刑一年
二月，緩刑五年確定，有該案卷宗可考；則被告所犯本件施用第
一級毒品罪及施用第二級毒品罪，原審於九十四年八月二十六日
宣示判決時，顯然不合於緩刑之要件，而不得宣告緩刑。乃原判
決疏未細察，仍為緩刑之宣告，依首開說明，自有判決適用法則
不當之違背法令。案經確定，非常上訴意旨執以指摘，洵有理由
，因原判決尚非不利於被告，應由本院將其關於諭知緩刑違背法
令部分撤銷，以資糾正。
據上論結，應依刑事訴訟法第四百四十七條第一項第一款前段，
判決如主文。
中    華    民    國  九十五  年    二    月  二十三  日
                      最高法院刑事第二庭
                          審判長法官  紀  俊  乾
                                法官  黃  正  興
                                法官  陳  東  誥
                                法官  劉  介  民
                                法官  郭  毓  洲
      本件正本證明與原本無異
                                      書  記  官
中    華    民    國  九十五  年    二    月  二十七  日
                                                      Ｑ


司法院資訊處製作；財團法人民間司法改革基金會備份。
